臺灣苗栗地方法院行政訴訟判決  
111年度交字第49號
原      告  巫佳芸  



被      告  交通部公路總局新竹區監理所

代  表  人  吳季娟  
訴訟代理人  賴姿伶  
上列當事人間交通裁決事件，原告不服被告於民國111年4月28日
竹監苗字第54-F00000000、54-F00000000號裁決，提起行政訴訟
，本院判決如下：
    主  文
原告之訴駁回。
訴訟費用新臺幣300元由原告負擔。
    事實及理由
壹、爭訟概要：原告所有車號000-0000號自用小客車，於民國11
    1年3月8日下午3時49分許，行經苗栗縣頭份市台3線94公里
    路段，該路段限速60公里，經苗栗縣警察局頭份分局（下稱
    頭份分局）員警於94.02公里處以雷射測速儀測得時速為122
    公里，並逕行於同年月17日製發舉發違反道路交通管理事件
    通知單2紙，違規事實分別為「此路段限速60公里，駕駛人
    行車速度經測時速122公里，超速62公里」、「行車速度超
    過規定之最高時速60公里（處車主）」，再經被告分別於同
    年4月28日製發裁決書（竹監苗字第54-F00000000、54-F000
    00000號），分別以「行車速度，超過規定之最高時速逾60
    公里至80公里以內」、「行車速度超過規定之最高時速60公
    里（處車主）」為由，分別依道路交通管理處罰條例（下稱
    道交條例）第43條第1項第2款、第63條第1項、第43條第4項
    規定，處原告罰鍰8,000元（原告業於同日繳納），記違規
    點數3點，應參加道路交通安全講習，另處吊扣汽車牌照6個
    月（業於同日執行吊扣牌照手續）（下合稱原處分，至其餘
    處分業經被告依職權更正刪除，即非本院審理範圍，見交字
    卷〈下同〉第83頁、第105至107頁），原告不服原處分提起本
    訴。
貳、實體部分
一、原告主張：依員警使用之雷射測速儀之檢定合格證書，該檢
    定所依據之經濟部標準檢驗局（下稱標檢局）公告之雷射測
    速儀檢定檢查技術規範（下稱檢定規範）第7.1⑶節速度偵測
    準確度規定為不得高於實際速度2km/h或低於實際速度3km/h
    ，故員警舉發之超速62公里，其誤差可為原始行車時速59公
    里，而無道交條例第43條第1項第2款、第4項規定適用；又
    檢定規範第6.2⑴節瞄準距離準確度規定為確認瞄準測距設備
    距離瞄準裝置48m、49m及50m之相對位置，再以雷射測速儀
    取代瞄準測距設備並置於原先位置，參照員警提出之違規照
    片，顯示員警操作雷射測速儀測速距離為38.9m，對比上開
    規定，有準確度規範差異，測得速度具有誤差操作疑慮，原
    處分違法等語。並聲明：原處分撤銷。
二、被告則以：依檢定規範第7.1⑹節雷射測速儀檢定公差之速度
    偵測準確度，當速度小於150km/h時不大於1km/h，故原告上
    開車輛經測得時速為122公里，其容許公差為±1km/h，況上
    開規定僅係檢定合格與否之技術上事項，非謂經標檢局檢定
    合格之雷射測速儀一定存有必然之誤差值；又本件雷射測速
    儀仍於有效期限內，且雷射測速儀設置位置至測速取締標誌
    警52之距離也在法規規定距離，舉發過程符合規定，原告上
    開車輛確有超過最高時速60公里以上之違規事實，原處分應
    予維持等語，資為抗辯。並聲明：原告之訴駁回。
三、本院之判斷：
　㈠原告所有車號000-0000號自用小客車（第109頁汽車車籍查詢
    ），確有於111年3月8日下午3時49分許，行經苗栗縣頭份市
    台3線94.0589公里路段，該路段限速60公里，並於93.82公
    里處設有警52標誌，經頭份分局員警於94.02公里處以雷射
    測速儀測得時速為122公里，而該雷射測速儀於110年10月26
    日檢定合格，有效日期至111年10月31日（第123至133頁頭
    份分局函文及所附雷射測速儀檢定合格證書、位置示意圖、
    測速照片、警52設置照片），足認頭份分局員警確有依道交
    條例第7條之2第3項規定，於取締執法路段前100至300公尺
    設置測速取締標誌警52，且使用合格並有效之雷射測速儀測
    速後，測得原告上開車輛時速122公里，超過規定之最高時
    速62公里。
　㈡原告雖主張前詞，然經本院函詢標檢局後，該局函復：98年9
    月18日公告之檢定規範目前並無更新，而檢定規範第6.2⑴節
    規定係為進行瞄準距離準確度檢測，檢測距離為48m、49m及
    50m，並非使用雷射測速儀測速距離之限制，又檢定規範第7
    .1⑶節係規定雷射測速儀速度偵測之檢定公差（即法定允許
    之最大器差），雷射測速儀應符合該規範第7.1節各項公差
    規定，始得為計量使用，但公差非代表雷射測速儀實際使用
    時必然產生之器差值等語（第63頁該局函文）。故原告所主
    張之檢定規範第6.2⑴節既屬進行瞄準距離準確度檢測之規定
    ，並非使用雷射測速儀測速距離之限制，而第7.1⑶節亦僅係
    雷射測速儀速度偵測之檢定公差，非指使用雷射測速儀必然
    產生器質差，自難僅憑上開規範，遽認頭份分局員警以合格
    並有效之雷射測速儀測得速度有何誤差之情，原告主張，即
    無足採之處。
　㈢綜上，原告所有上開車輛確有行駛於苗栗縣頭份市台3線94.0
    589公里路段，經測得時速122公里，超過規定之最高時速62
    公里之客觀情事，故頭份分局員警於同年月17日逕行製發舉
    發違反道路交通管理事件通知單2紙，違規事實分別為「此
    路段限速60公里，駕駛人行車速度經測時速122公里，超速6
    2公里」、「行車速度超過規定之最高時速60公里（處車主
    ）」（第99頁通知單），該通知單於同年月24日寄存送達原
    告（第101至103頁送達證書），復經被告分別於同年4月28
    日製發裁決書（竹監苗字第54-F00000000、54-F00000000號
    ），分別以「行車速度，超過規定之最高時速逾60公里至8
    0公里以內」、「行車速度超過規定之最高時速60公里（處
    車主）」為由，分別依道交條例第43條第1項第2款、第63條
    第1項、第43條第4項規定，處原告罰鍰8,000元（原告業於
    同日繳納），記違規點數3點，應參加道路交通安全講習，
    另處吊扣汽車牌照6個月（業於同日執行吊扣牌照手續）（
    即原處分），該等裁決書均於同日送達原告（第113至115頁
    送達證書）。經核原處分於法相符，並無原告所指違法之處
    ，且與違反道路交通管理事件統一裁罰基準及處理細則之附
    件違反道路交通管理事件統一裁罰基準表一致（第47至49頁
    ），原告訴請撤銷原處分為無理由，應予駁回。
四、本件事證已臻明確，兩造其餘攻擊防禦方法及訴訟資料，經
    本院審酌後核於本判決結果不生影響，爰不逐一論述，併此
    敘明。
五、本件第一審裁判費為300元，依行政訴訟法第98條第1項本文
    規定，應由敗訴之原告負擔，併依同法第237條之8第1項規
    定，確定第一審訴訟費用額如主文第2項所示。
六、結論：本件原告之訴為無理由，依同法第237條之7、第195
    條第1項後段規定，不經言詞辯論予以駁回。
中　　華　　民　　國　　111 　年　　6 　　月　　29　　日
                  行政訴訟庭　法　官　劉奕榔
以上正本係照原本作成。
如不服本判決，應於判決送達後20日內，向本院提出上訴狀並表
明上訴理由（原判決所違背之法令及其具體內容或依訴訟資料可
認為原判決有違背法令之具體事實），其未載明上訴理由者，應
於提出上訴後20日內向本院補提理由書（上訴狀及上訴理由書均
須按他造人數附繕本，如未按期補提上訴理由書，則逕予駁回上
訴），並應繳納上訴裁判費新臺幣750元。
中　　華　　民　　國　　111 　年　　6 　　月　　30　　日
                              書記官  郭娜羽